【裁判字號】    97,訴,434
【裁判日期】    970522
【裁判案由】    違反毒品危害防制條例
【裁判全文】
臺灣屏東地方法院刑事判決               97年度訴字第434號
公  訴  人  臺灣屏東地方法院檢察署檢察官
被      告  甲○○
上列被告因違反毒品危害防制條例案件，經檢察官提起公訴（97
年度毒偵字第168 號），被告於準備程序中就被訴事實為有罪之
陳述，經本院合議庭裁定改以簡式審判程序審理，判決如下：
    主  文
甲○○施用第一級毒品，累犯，處有期徒刑拾月。扣案殘留第一
級毒品海洛因之編號２注射針筒壹支沒收銷燬。
    犯  罪  事  實
一、甲○○前於民國95年間因藏匿人犯案件，經本院以96度簡字
    第170 號判決判處有期徒刑3 月確定；同年另因竊盜案件，
    經本院分別以95年度易字第613 號判決判處有期徒刑5 月、
    4 月，以95年度簡字第1429號判決判處有期徒刑4 月、4 月
    ，及以95年度簡字第1806號判決判處有期徒刑3 月確定，上
    開6 罪復經本院以96年度聲減字第156 號裁定減刑，並定其
    減刑後之刑應執行有期徒刑10月確定，嗣於96年7 月16日執
    行完畢出獄。
二、甲○○於94年間因施用毒品案件，經本院以94年度毒聲字第
    116 號裁定送觀察、勒戒後，因認無繼續施用毒品之傾向，
    於94年6 月21日執行完畢釋放，並經臺灣屏東地方法院檢察
    署檢察官以94年度毒偵緝字第45號為不起訴處分確定。詎甲
    ○○不知戒絕，竟於上開觀察、勒戒執行完畢釋放後5 年內
    ，於97年1 月21日6 時許，在其位於屏東縣高樹鄉○○村○
    ○路6 號之住處房間內，以將海洛因摻水置於注射針筒中注
    入手臂之方式，施用第一級毒品海洛因1 次。嗣於97年1 月
    21日22時30分許，在屏東縣內埔鄉○○村○○路與大旺路交
    岔路口，因形跡可疑為警攔查，經警發現其手臂上有針筒注
    射痕跡而查獲，並扣得甲○○施用海洛因所用之殘留第一級
    毒品海洛因之（編號２）注射針筒1 支。
三、案經屏東縣警察局內埔分局報告臺灣屏東地方法院檢察署檢
    察官偵查起訴。
    理  由
一、本件被告所犯係死刑、無期徒刑或最輕本刑為3 年以上有期
    徒刑或高等法院管轄第一審案件以外之罪，其於準備程序期
    日就被訴事實為有罪之陳述，經本院告知簡式審判程式之旨
    ，並聽取公訴人及被告之意見後，經合議庭依刑事訴訟法第
    273 條之1 第1 項規定，裁定由受命法官獨任進行簡式審判
    程序，是依刑事訴訟法第273 條之2 規定，本件之證據調查
    ，不受同法第159 條第1 項、第161 條之2 、第161 條之3
    、第163 條之1 及第164 條至第170 條規定之限制，合先敘
    明。
二、前揭犯罪事實，業據被告甲○○坦承不諱，且其於97年1 月
    21日經警採集尿液後，送請正修科技大學超微量研究科技中
    心以酵素免疫分析法（EIA） 初步檢驗，及以氣相層析質譜
    儀法（GC-MS） 確認檢驗，檢驗結果確呈嗎啡（即海洛因代
    謝物）陽性反應，此有正修科技大學超微量研究科技中心
    R00-0000-000號檢驗報告、屏東縣警察局內埔分局真實姓名
    對照表各1 紙在卷可稽，並有內埔分局搜索扣押筆錄暨扣押
    物品目錄表、偵查報告各1 份、被告手臂針孔痕跡照片2 幀
    附卷為憑，及扣案編號２注射針筒1 支可佐；且被告自承其
    施用毒品所用之扣案編號２注射針筒1 支，經檢驗結果其上
    確呈海洛因陽性反應，有海洛因、嗎啡簡易快速篩檢試劑檢
    驗結果表1 紙在卷可參，足證被告上開自白與事實相符，堪
    以認定。又被告前於94年間因施用毒品案件，經本院以94年
    度毒聲字第116 號裁定送觀察、勒戒後，因認無繼續施用毒
    品之傾向，於94年6 月21日執行完畢釋放，並經臺灣屏東地
    方法院檢察署檢察官以94年度毒偵緝字第45號為不起訴處分
    確定，有臺灣高等法院被告前案紀錄表、臺灣屏東地方法院
    檢察署刑案資料查註紀錄表暨全國施用毒品案件紀錄表及上
    開不起訴處分書各1 份在卷可稽。是被告於觀察、勒戒執行
    完畢釋放後，5 年以內再犯本件施用第一級毒品犯行之事證
    明確，其犯行堪以認定。
三、查海洛因係毒品危害防制條例第2 條第2 項第1 款所稱之第
    一級毒品，不得持有及施用，是核被告所為，係犯毒品危害
    防制條例第10條第1 項之施用第一級毒品罪。其施用前後持
    有第一級毒品之低度行為，應為其施用之高度行為所吸收，
    不另論罪。又被告前於95年間因藏匿人犯案件，經本院以96
    度簡字第170 號判決判處有期徒刑3 月確定；同年另因竊盜
    案件，經本院分別以95年度易字第613 號判決判處有期徒刑
    5 月、4 月，以95年度簡字第1429號判決判處有期徒刑4 月
    、4 月，及以95年度簡字第1806號判決判處有期徒刑3 月確
    定，上開6 罪復經本院以96年度聲減字第156 號裁定減刑，
    並定其減刑後之刑應執行有期徒刑10月確定，嗣於96年7 月
    16日執行完畢出獄，有臺灣高等法院被告前案紀錄表1 份為
    憑，其於有期徒刑執行完畢後，5 年以內故意再犯本件有期
    徒刑以上之罪，為累犯，應依刑法第47條第1 項規定加重其
    刑。爰審酌被告素行不佳，前經觀察、勒戒後認無繼續施用
    毒品之傾向，竟仍未戒除施用毒品之惡習，復施用第一級毒
    品，戕害身心甚鉅，惟念其施用毒品乃戕害自己之健康，尚
    未危及他人，且其犯後坦承犯行，並於本件為警查獲後前往
    屏安醫院接受美沙冬替代療法治療，有屏東醫院美沙冬替代
    療法收據6 紙可參，尚有悔意之態度等一切情狀，量處如主
    文所示之刑，以資儆懲。又扣案編號２注射針筒1 支，為被
    告施用第一級毒品所用之物，且其上經驗得第一級毒品海洛
    因反應，業如前述，因其海洛因含量量微無從析離，應一併
    依毒品危害防制條例第18條第1 項前段規定諭知沒收銷燬之
    ；至被告為警查獲時雖另經警扣得編號１之注射針筒1 支，
    惟被告供稱該針筒係與其一同被查獲之兄長邱士元所有之物
    ，此外亦無證據足認該針筒與被告本件犯行有關，爰不予諭
    知沒收，附此敘明。
據上論斷，應依刑事訴訟法第273 條之1 第1 項、第299 條第1
項前段，毒品危害防制條例第10條第1 項、第18條第1 項前段，
刑法第11條、第47條第1 項，判決如主文。
本案經檢察官陳新君到庭執行職務。
中    華    民    國    97    年    5     月    22    日
                      刑事第五庭   法  官  李宜娟
以上正本證明與原本無異。
如不服本判決應於收受本判決送達後10日內向本院提出上訴書狀
，其未敘述上訴理由者，應於上訴期間屆滿後20日內向本院補提
理由書狀（均須按他造當事人之人數附繕本）「切勿逕送上級法
院」
中    華    民    國    97    年    5     月    22    日
                                   書記官  孫秀桃
附錄本案論罪科刑法條
毒品危害防制條例第10條第1條：
施用第一級毒品者，處6月以上5年以下有期徒刑。


司法院資訊處製作；財團法人民間司法改革基金會備份。
